【裁判字號】    99,訴,295
【裁判日期】    991115
【裁判案由】    違反毒品危害防制條例
【裁判全文】
臺灣嘉義地方法院刑事裁定               99年度訴字第295號
公  訴  人  臺灣嘉義地方法院檢察署檢察官
被      告  黃建章
選任辯護人  陳信宏律師
上列被告因違反毒品危害防制條例案件，本院裁定如下：
    主  文
黃建章羈押期間，自民國九十九年十一月二十四日起，延長貳月
。
    理  由
被告黃建章因違反毒品危害防制條例案件，前經本院訊問後，矢
口否認有何販賣第一級、第二級毒品犯嫌，惟有證人王雅雲、王
采珍及張文明警詢及偵查中證述可資參詳，並有行動電話勘驗紀
錄表、指認犯罪嫌疑人紀錄表，及扣案記帳筆記本、行動電話可
供佐證，足認被告涉犯毒品危害防制條例第4 條第1 項、第2 項
之罪犯罪嫌疑重大，且於本案審理中經合法傳拘未到，進而通緝
在案，有事實足認有逃亡之虞，且所犯均為最輕本刑5 年以上有
期徒刑之罪，非予羈押，顯難進行追訴、審判，有羈押之必要，
依刑事訴訟法第101 條第1 項第1 款、第3 款之規定，裁定被告
於民國99年8 月24日起，予以羈押。茲因被告羈押期間即將屆滿
，經本院訊問後，被告否認上開犯嫌，惟有上開事證可資佐證，
被告涉犯上開犯行犯罪嫌疑重大要無疑義。又其所犯販賣第一級
、第二級毒品罪，法定本刑均為最輕本刑5 年以上有期徒刑之罪
。且於本院審理期間，被告多次合法傳喚，無正當理由而未到庭
，其後又拘提未獲，復經通緝始為緝獲，足見被告已有逃亡藏匿
情事，本件雖經言詞辯論終結，並定99年11月23日宣判，惟本案
尚未確定，就上開犯行仍有保全被告以利審判、執行之必要。故
被告仍有繼續羈押之必要，應自99年11月24日起，予以延長羈押
2 月。至被告主張其患有腸沾黏病症，且臺灣嘉義看守所設備無
法提供被告足夠之醫療措施，導致被告須至外就醫，並門診追蹤
檢查，甚至醫生表明須插管治療進行手術，故為維持其生命健康
，請求具保停押云云，然經本院函詢臺灣嘉義看守所關於被告之
病況，臺灣嘉義看守所函覆稱：被告自述因罹患腸阻塞及腸沾黏
於99年4 至5 月住院手術治療，於羈押期間持續抱怨腹痛不適，
於10月8 日、11月2 日戒送嘉義嘉義榮民醫院外醫診治，經診斷
為腸阻塞、腸沾黏及便秘，目前精神尚可，生命徵象穩定，現於
所內看診持續服用藥物控制，收容期間該所依醫囑續予妥適照護
等語，有臺灣嘉義看守所99年11月9 日嘉所衛字第0990004463號
函及所附嘉義看守所收容人病況說明書1 紙、嘉義榮民醫院診斷
證明書影本2 紙及嘉義看守所病歷單影本9 份在卷可參，其中診
斷證明書醫囑部分，亦係載明「宜門診追蹤」，並非有急迫進行
手術治療之必要。是被告所患之病症，臺灣嘉義看守所均能戒送
外醫診治，並給予妥適醫療照護，定期追蹤病情，又被告生命徵
象穩定，是尚無具保停押之必要，附予敘明。爰依刑事訴訟法第
108 條第1 項、第2 項，裁定如主文。
中    華    民    國    99    年    11    月    15    日
                刑事第一庭  審判長  法  官  許進國
                                    法  官  呂美玲
                                    法  官  張志偉
上列正本證明與原本無異。
如不服本裁定，應於裁定送達後5日內向本院提出抗告狀（應附
繕本）。
中    華    民    國    99    年    11    月    15    日
                                    書記官  張菀純

司法院資訊處製作；財團法人民間司法改革基金會備份。
